---
title: "Ejercicios disribuciones notables."
author: "Martí Paredes"
output:
  prettydoc::html_pretty:
    theme: cayman
    highlight: github
  pdf_document: default
---

### Ejercicio: Acceso aleatorio a un sistema con triple clave.

Tenemos un sistema informatico que genera claves de 3 digitos, des de 000 hasta 999, un total de 1000 claves diferentes. Como la seguridad así es muy facil de adivinar se decide que se deben introducir 3 claves seguidas correctas. Supongamos que cada vez que ponemos dos claves olvidamos el resultado y seguimos poniendo claves al azar hasta adivinar la contraseña.

Sea $X$ la v.a. que nos da el número de fallos antes de entrar al sistema.

* Cual es la distribucion de probabilidad de $X$?
* Cual es la funcion de proabilidad y de distribucion de $X$?
* Cual es la proabilidad de fallar 150 veces antes de acceder al sistema ?
* Cual es la probabilidad de fallar más de 150 veces antes de entrar al sistema?
* Cual es el número de fallos esperados antes de acceder al sistema? Y su varianza?

#### **1. Distribución de $X$.**
Bajo estas condiciones tenemos que la probabilidad de éxito es de $\dfrac{1}{1000} = 0.001$, como cada vez olvidamos la clave introducida cada intento sera independiente del anterior. Además debemos repetir el experimento 3 veces.

Por lo tanto la v.a. $X$ sigue una distribución $BN (n=3,prob=0.001)$

#### **2. Función de proabilidad y de distribucion de $X$.**
$$P_X(3) = P(X=3) =\begin{cases}\ {k+2\choose 2}(0.999)^k0.001^3 & \mbox{si k = 0,1,2 ...} \\ \ \ 0 & \mbox{otro caso} \end{cases}$$
$$F_X(3) = P(X\leq3) =\begin{cases}\ \ 0 & \mbox{si < 0} \\ \sum_{i=0}^k {i+2\choose 2}(0.999)^{i+2}0.001^3 & \mbox{} \end{cases}$$

#### **3. Proabilidad de fallar 150 veces antes de acceder al sistema.**

La probabilida de fallar 150 veces antes de acceder es de :
```{r} 
dnbinom(150,size=3,prob=0.001)
```
#### **4. Proabilidad de fallar más de 150 veces antes de acceder al sistema.**

La probabilida de fallar mas de 150 veces antes de acceder es de :
```{r} 
1 - dnbinom(150,size=3,prob=0.001) ## lower.tail = FALSE 
```
#### **5. Esperanza y varianza.**
$$E(X) = \dfrac{1-p}{p} = \dfrac{0.999}{0.001} = 999$$
$$Var(X) = \dfrac{1-p}{p^2} = \dfrac{0.999}{0.001^2} = 999000$$
$$\sigma = \sqrt{Var(X)} = \sqrt{999000} = 999.4999$$
\newpage